臺灣臺東地方法院刑事判決
111年度交易字第12號
公  訴  人  臺灣臺東地方檢察署檢察官
被      告  楊長煌



上列被告因過失傷害案件，經檢察官提起公訴（110年度偵字第3
321號），本院判決如下：
    主      文
本件公訴不受理。　　
    事實及理由
一、公訴意旨詳如起訴書之記載（如附件）。
二、按告訴乃論之罪，告訴人於第一審辯論終結前，得撤回其告
    訴，又告訴經撤回者，法院應諭知不受理之判決，並得不經
    言詞辯論為之，刑事訴訟法第238條第1項、第303條第3款、
    第307條分別定有明文。
三、本件被告楊長煌因過失傷害案件，經檢察官認被告係涉犯刑
    法第284條前段之過失傷害罪嫌，然上開罪名依刑法第287條
    ，須告訴乃論。茲被告與告訴人林筠倩和解成立，告訴人並
    具狀撤回告訴等情，有本院民國111年2月7日111年度交附民
    字第7號調解筆錄及告訴人111年6月30日之刑事撤回告訴狀
    各1份在卷可稽，依照前開法條之規定，爰不經言詞辯論，
    逕行諭知不受理之判決。
四、據上論斷，應依刑事訴訟法第303條第3款、第307條，判決
    如主文。
本案經檢察官陳薇婷提起公訴。
中　　華　　民　　國　　111 　年　　7 　　月　　15　　日
                  刑事第一庭    法  官  施伊玶
以上正本證明與原本無異。
如不服本判決應於收受送達後20日內向本院提出上訴書狀，並應
敘述具體理由；其未敘述上訴理由者，應於上訴期間屆滿後20日
內向本院補提理由書（均須按他造當事人之人數附繕本）。「切
勿逕送上級法院」。告訴人或被害人對於本判決如有不服，請書
具不服之理由狀，請求檢察官上訴者，其上訴期間之計算係以檢
察官收受判決正本之日期為準。　　　　　　　　　
　　　　　　　　　              書記官  劉嘉綸
中　　華　　民　　國　　111 　年　　7 　　月　　15　　日

附件：
臺灣臺東地方檢察署檢察官起訴書
                                     110年度偵字第3321號
　　被　　　告　楊長煌　男　57歲（民國00年0月0日生）
　　　　　　　　　　　　住臺東縣○○市○○○路000巷000弄                          00○0號
　　　　　　　　　　　　國民身分證統一編號：Z000000000號
上列被告因過失傷害案件，已經偵查終結，認應提起公訴，茲將
犯罪事實及證據並所犯法條分敘如下：
　　　　犯罪事實
一、楊長煌未領有自用大貨車駕駛執照，仍於民國110年6月27日
    9時42分許，駕駛車牌號碼000-0000號自用大貨車，沿臺東
    縣臺東市知本路1段由南往北方向行駛，行至臺東縣○○市○○
    路0段000號前，欲由外側車道延伸路面變換至內側車道延伸
    路面時，本應注意變換車道應讓直行車先行，並注意安全距
    離，而依當時天氣晴、日間自然光線、柏油路面、乾燥無缺
    陷、無障礙物、視距良好等一切情狀，並無不能注意之情事
    ，竟疏未注意，貿然變換車道，適有林筠倩騎乘車牌號碼00
    0-0000號普通重型機車，沿同路段同向行駛至該處，兩車因
    而發生碰撞，致林筠倩因而受有輕度頭部外傷、臉部挫傷、
    四肢多處挫傷等傷害。楊長煌於肇事後，犯罪未被發覺前，
    留在現場等候，並主動向前往現場處理之警員承認肇事，自
    首而願接受裁判。
二、案經林筠倩訴由臺東縣警察局臺東分局報告偵辦。
　　　　證據並所犯法條
一、上開犯罪事實，業據被告楊長煌於警詢及偵查中坦承不諱，
    核與告訴人林筠倩於警詢時之指訴情節相符，並有台東馬偕
    紀念醫院診斷證明書、道路交通事故現場圖、道路交通事故
    調查報告表㈠、㈡、臺東縣警察局臺東分局交通分隊道路交通
    事故肇事人自首情形紀錄表、交通部公路總局臺北區監理所
    110年11月22日北監花東鑑字第1100317939號函暨鑑定意見
    書各1份、刑案現場照片21張在卷可憑，足認被告自白與事
    實相符，其犯嫌應堪認定。
二、按汽車在同向二車道以上之道路（車道數計算，不含車種專
    用車道、機車優先道及慢車道），除應依標誌或標線之指示
    行駛外，並應遵守下列規定：六、變換車道時，應讓直行車
    先行，並注意安全距離，道路交通安全規則第98條第1項第6
    款定有明文。被告駕駛車輛本應注意上述道路交通安全事項
    ，再依附卷之道路交通事故調查報告表所載，本件肇事時天
    氣晴、日間自然光線、柏油路面、乾燥無缺陷、無障礙物、
    視距良好，並無不能注意之情事，被告竟疏未注意及此，變
    換車道時未充分注意左後方來車，未讓直行車先行而撞擊告
    訴人所騎乘車輛，其駕駛行為顯有過失。被告因過失而肇事
    ，並因而導致告訴人受傷，其過失行為與告訴人受傷之結果
    間，具有相當因果關係，甚為明確。
三、核被告所為，係犯道路交通管理處罰條例第86條第1項、刑
    法第284條前段之過失傷害罪嫌。又被告於肇事後，員警據
    報到場處理時，當場向員警坦承為肇事者乙情，有道路交通
    事故肇事人自首情形紀錄表在卷可憑，是被告於員警尚不知
    何人犯罪前，即向員警主動坦承肇事，並自願接受裁判，符
    合自首之要件，請依刑法第62條前段規定減輕其刑。
四、依刑事訴訟法第251條第1項提起公訴。
　　此　致
臺灣臺東地方法院
中　　華　　民　　國　 110　　年　　12　　月　　12　　日
　　　　　　　　　　　　　檢　察　官　陳薇婷
本件正本證明與原本無異
中　　華　　民　　國　 110　　年　　12　　月　　28　  日
                          書  記  官  呂玉苓  
附錄本案所犯法條全文
中華民國刑法第284條
因過失傷害人者，處1年以下有期徒刑、拘役或10萬元以下罰金
；致重傷者，處3年以下有期徒刑、拘役或30萬元以下罰金。